臺灣屏東地方法院刑事判決　　　　　　 94年度簡上字第101號
上　訴　人　臺灣屏東地方法院檢察署檢察官
被　　　告　甲○○
上列上訴人因被告違反毒品危害防制條例案件，不服本院94年度
簡字第795 號，中華民國94年6 月28日第一審刑事簡易判決，提
起上訴及同署檢察官移送併辦（聲請簡易判決處刑案號：94年度
毒偵字第1477號，併辦案號：94年度毒偵字第1523號、第1884號
），本院第二審合議庭判決如下︰
    主      文
原判決撤銷。
甲○○連續施用第二級毒品，累犯，處有期徒刑陸月，如易科罰
金，以參佰元折算壹日。
    事      實
一、本件本院認定之犯罪事實除增列：甲○○在民國94年1 月26
    日10時15分為警查獲後，猶承上開施用第二級毒品甲基安非
    他之意思，自94年2 月間某日起至同年6 月7 日下午12時30
    分許，在屏東縣麟洛鄉○○村○○路137 號住處廁所內，將
    甲基安非他命置於玻璃管內或鋁箔紙上，以火燒烤吸其氣體
    之方式，先後施用甲基安非他命多次，嗣於94年4 月24日23
    時15分及同年6 月7 日19時40分許，分別在屏東縣麟洛鄉○
    ○村○○路137 號住處前及同鄉○○路上，因行跡可疑，經
    警徵得其同意後採尿送驗呈有甲基安非他命陽性反應而查得
    上情外，餘與簡易判決處刑書所記載之事實相同，茲引用之
    （如附件）。
二、案經屏東縣警察局移送臺灣屏東地方法院檢察署檢察官偵查
    聲請以簡易判決處刑及同署檢察官移送併辦。
    理      由
一、上開事實，業據被告坦承不諱，且被告先後3 次為警查獲所
    採集之尿液，經檢察官送請鑑定結果，均呈甲基安非他命陽
    性反應，此有臺灣檢驗科技股份有限公司濫用藥物尿液檢驗
    報告3 紙在卷可佐（報告編號：ＫＺ000000000000號、ＫＺ
    0000 00 000000號、ＫＺ000000000000號），此為檢驗機關
    本於專業知識及以精密儀測試後得之結論，自可憑信，被告
    確有施用甲基安非他命之事實，應可確信。又被告曾於91年
    間因施用毒品案件，經本院裁定送觀察、勒戒後，認無繼續
    施用毒品傾向，91年7 月17日執行完畢釋放之事實，此有臺
    灣屏東地方法院檢察署刑案資料查註紀錄表及臺灣高等法院
    被告全國前紀錄表附卷可參，被告於觀察、勒戒執行完畢釋
    放後五年內，再度施用第二級毒品之犯行，堪以認定。
二、查甲基安非他命為毒品危害防制條例第2 條第2 項第2 款所
    規定之第二級毒品，核被告所為，係犯同條例第10條第2 項
    之施用第二級毒品罪，被告施用毒品期間持有第二級毒品之
    低度行為，為施用之高度行為所吸收，不另論罪，先後多次
    施用第二級毒品甲基安非他命犯行，時間緊接，犯罪構成要
    件相同，顯係基於概括犯意反覆為之，應依連續犯規定，以
    一罪論，並加重其刑。簡易判決處刑聲請書僅記載被告自94
    年1 月20日起至同年1 月29日19時止之施用犯行，惟其餘犯
    行與聲請簡易判決處刑之犯罪事實具有裁判上一罪之連續關
    係，為聲請效力所及，本院自應一併審究。又被告曾於91年
    間因竊盜罪，經臺灣高等法院高雄分院合併判處有期徒刑1
    年2 月，並於92年7 月15日執行完畢，此有臺灣屏東地方法
    院檢察署刑案資料查註紀錄表及臺灣高等法院被告全國前紀
    錄表附卷可參，其於5 年以內再犯有期徒刑之本罪，為累犯
    ，應加重其刑；被告有2 種刑之加重事由，應遞加重之。
三、原審以被告罪證明確，予以論罪科刑，固非無見。惟被告自
    94年2 月間某日起至同年6 月7 日下午12時30分許止，另有
    多次施用甲基安非他命犯行，已如前述，原審未及審理，自
    有未洽，檢察官上訴意旨執此指摘原判決不當，為有理由，
    應予撤銷改判。爰審酌被告之有前科素行、本件犯罪之動機
    、目的、施用毒品時間、次數，經觀察、勒戒後，仍無法戒
    絕毒癮，可見其陷溺已深，惟其犯後坦承犯行，態度尚稱良
    好等一切情狀，量處如主文所示之刑，並諭知易科罰金之折
    算標準。
四、被告經合法傳喚，無正當理由不到庭，爰不待其陳述，逕行
    判決。
五，應依刑事訴訟法第455 條之1 第3 項、第369 條第1 項前段
    、第364 條、第371 條、第299 條第1 項前段，毒品危害防
    制條例第10條第2 項，刑法第11條前段、第56條、第47條、
    第41條第1 項前段，罰金罰鍰提高標準條例第2條 判決如主
    文。
本案經檢察官黃莉琄到庭執行職務
中　　華　　民　　國　　94　　年　　8 　　月　　12　　日
                        臺灣屏東地方法院刑事第二庭
                                審判長法  官 黃國永
                                      法　官 余德正
                                      法　官 蘇碧珠
以上正本證明與原本無異。
不得上訴。
                                　　　書記官  林鴻仁
中　　華　　民　　國　　94　　年　　8 　　月　　12　　日
附錄所犯法條：
毒品危害防制條例第10條第2 項
施用第2 級毒品者，處3 年以下有期徒刑。
